# 请教陈版主：存货以低于市场价销售给集团内员工的会计处理

提问人：wide0722 时间：2021-12-24 14:51:14
请教陈版主：我公司，将市场价值 200 万元的存货，以 90 万元的价格销售给集团内其他企业的员工，市场价格与销售价格的差额 110 我公司不再收到集团公司的其他补偿，请问该业务如何进行会计会处理？

回答人：chenyiwei
严格来说应按权益性交易原则处理，确认 200 万元的收入（市场价）， 110 万元差额借记权益（视同本企业对母公司的权益分派）。实务中也可以接受按 90 确认收入，不单独确认该项权益分派。